# **NELSON RIVAS**

## .NET Developer

### Acerca de mí

Desarrollador Backend con más de 4 años de experiencia trabajando remoto con tecnologías C#/.NET, ReactJS, JavaScript, NodeJS. He contribuido al ciclo completo de desarrollo de aplicaciones web, escribiendo y refactorizando código para mejorar su rendimiento y resolviendo problemas técnicos. Capaz de trabajar con APIs de terceros y colaborar en reuniones de diseño y arquitectura para ofrecer soluciones eficaces. Además, tengo habilidades en la optimización de aplicaciones web.



**Q** Caracas, Venezuela

WhatsApp

**Email** 

+57 3108931061

iobs@nelsonrivas.cloud

LinkedIn

**Nelson Rivas** 

### **Habilidades**

#### Idiomas

• Inglés (intermediate: B2)

#### Blandas

- Proactivo
- Responsable
- Empatía
- Liderazgo
- Resiliente
- Honestidad

### **Técnicas**

- C#/.NET Core
- Azure Cloud
- Entity Framework
- SQL (MySQL, PostgresSQL, SQL Server)
- XUnit
- ReactJS
- JavaScript

- NoSQL (MongoDB)
- APIs Restful
- Graph API • Git/Github
- TailwindCSS
- Bootstrap
- JQuery
- Heroku
- Google Apps Script

### Certificaciones

AZ-900 Fundamentals

### Educación

#### Universidad Central de Venezuela

En proceso de preparaión de tesis para el título de Licenciatura en Ciencias de la Computación.

### **Experiencia**

### React developer

mayo 2022 - octubre 2022

SOAINT, Panamá

- Desarrollé la interfaz de una aplicación interna de Banesco Panamá, mejorando los procesos de otorgamiento de créditos comerciales.
- Automatización y optimización de procesos, reduciendo los tiempos de aprobación y agilizando las operaciones.
- Colaboré con el equipo de UX/UI para diseñar una experiencia de usuario intuitiva, lo que aumentó la adopción y satisfacción de los usuarios finales.

### Fullstack developer

2021 - 2022

DiegoNoriega.co, Argentina

- Desarrollo de un Add-on para Google Apps: En este proyecto, tuve la oportunidad de desarrollar un Add-on que procesa formularios y genera reportes en los servicios de nube de Google, lo que permitió mejorar significativamente el proceso de análisis de datos de la empresa.
- Generación de reportes de performance en LinkedIn: Mediante el uso de tecnologías como .NET Core, JQuery y Bootstrap, desarrollé una aplicación que permite hacer un diagnóstico basado en una serie de preguntas y genera reportes acerca del rendimiento de una cuenta de LinkedIn, lo que permitió a los clientes tener una mejor comprensión de su desempeño en esta red social.
- Desarrollo de una plataforma para profesionales de la salud cognitiva: A través del uso de tecnologías como .NET Core, JQuery y Bootstrap, este proyecto permitió a la empresa ofrecer una solución personalizada y de alta calidad a sus clientes.

#### Fullstack developer

2020 - 2022

amoGrowth, Argentina

- Lideré el desarrollo de una aplicación MERN que vinculaba cuentas de redes sociales con Wordpress, centralizando la información para mejorar el posicionamiento del blog.
- Garanticé la escalabilidad del sistema para manejar grandes volúmenes de datos y asegurar un alto rendimiento en momentos de alta demanda.
- Desarrollé una interfaz moderna y funcional con React y Bootstrap, ofreciendo una experiencia de usuario intuitiva y amigable.

### Fullstack developer

2019 - 2020

Ernst & Young (Centroamérica)

Desarrollo de una herramienta integral para la gestión de archivos y generación de reportes internos de una destacada entidad financiera en Costa Rica. Utilicé tecnologías avanzadas como .NET y Angular para garantizar un sistema robusto y de alto rendimiento que satisfizo las necesidades específicas del cliente.

• Colaboré con un equipo multifuncional en sesiones de retroalimentación para garantizar una comunicación fluida y una entrega exitosa del proyecto, cumpliendo con los plazos establecidos.

#### **Backend developer**

2018 - 2019

ControlRoll, Chile

- Desarrollé una herramienta de tracking de horarios de RRHH con tecnologías como JQuery, Bootstrap y .NET, optimizando la supervisión y análisis internos.
- Implementé funcionalidades de análisis de datos y generación de informes, lo que resultó en una reducción significativa de los costos operativos.
- Mejoré la experiencia del usuario incorporando tecnologías modernas, lo que llevó a un aumento de la satisfacción de los usuarios finales.